# Reunião 01

## Ata da reunião do dia 26/03


## Data, Horário, Duração e Local

- **Data:** 26/03/2024
- **Horário de início previsto:** 20:30.
- **Horário de início:** 21:02
- **Duração:** 21 minutos e 12 segundos.
- **Local:** Teams 
- **Link da reunião:** https://www.youtube.com/watch?v=_2LNew8GP8k

## Participantes

Os presentes na reunião foram:

- Breno Alexandre Soares Garcia
- Bruno Cunha Vasconcelos de Araujo
- Iago Passaglia Perereia
- Larissa Stefane Barboza Santos
- Pedro Augusto Dourado Izarias


- A reunião recebeu o auxilio de Caio Mesquita Vieira, um colega que fez IHC no semestre anterior e se disponibilizou a ajudar.

## Pontos de Discussão Importantes

- **Objetivo:** Planejar sobre como será a dinâmica do grupo durante o projeto e discutir sobre o site alvo.

- **Dúvidas e discussões:**

As dúvidas e os pontos gerados podem ser encontrados na tabela 1, onde cada tema tem o seu identificador Dn para rastreabilidade.

<p align="center"> Tabela 1. Dúvidas </p>

| Identificador (Dn) | Tema |
| - | - |
| D1 | Como a equipe irá se organizar? | 
| D2 | Qual será a base do site do projeto? |
| D3 | Elaboração inicial do cronograma |
| D4 | Quando será a próxima reunião? |

## Conclusões: 

De acordo com o tema discutido, é definido o que foi decidido. Esses pontos podem ser encontrados de acordo com a tabela 2.
<p align="center"> Tabela 2. Decisões </p>

| Identificador (Dn) | Decisão |
| - | - |
| D1 | Uma ou duas reuniões semanais pelo teams e discurssões sobre o desenvolvimento do projeto via whatzapp.| 
| D2 | Há um conjunto de ideias, mas o foco inicial será no site do sigaa |
| D3 | O cronograma será baseado de acordo com as datas de entrega das tarefas definidas pelo cronograma da disciplina.  |
| D4 | A próxima reunião será no dia 28 de março às 20:30. |



## Decisões:

Neste tópico, são lincadas as tarefas a serem realizadas na semana e quem será os seus responsáveis.

Dessa forma, estão descritas na Tabela 3 as issues para a Sprint 0, onde cada issue tem o seu identificador Issue n para a rastreabilidade.

<p align="center"> Tabela 3. Issues Sprint 0 </p>

| Identificador (Issue n) | Issue | Integrante(s) responsável(eis) |
| - | - | - |
| Issue 1 | Realizar a Ata da reunião  | Larissa Stéfane |
| Issue 2 | Criar o gitpage | Pedro Augusto  | 
| Issue 3 | Enviar sugestões de sites com argumentos | Todos |
| Issue 4 | Encontrar sugestões de ferramentas | Larissa Stéfane e Luana de Lima |
| Issue 5 | Encontrar sugestões de metodologias | Bruno Cunha e Iago Passaglia |
| Issue 6 | Criar o cronograma inicial | Breno Alexandre |



## Histórico de Versão

| Versão | Alteração                                                                  | Responsável                    | Revisor        | Data  |
| ------ | -------------------------------------------------------------------------- | ------------------------------ | -------------- | ----- |
| 1.0    | Criando da base da Ata da Reunião                                          | Larissa Stéfane Barboza Santos | Luana Medeiros | 25/03 |
| 1.1    | Atualiação da ata                                                          | Larissa Stéfane Barboza Santos | Luana Medeiros | 26/03 |
| 1.2    | Atualização do link de Reunião e refatoração do histórico de versionamento | Breno Alexandre                | Larissa Stéfane| 07/04 |
| 1.3    | Padronização dos subtítulos | Luana Medeiros  | Iago Passaglia | 11/04 |
| 1.6 | Correção das legendas das figuras e tabelas para norma ABNT | Iago Passaglia | - | 11/04/2024 |
