# Reunião 06

O vídeo 1 indica a reunião 6

<center> 
vídeo 1: IHC - Reunião 6
  
<iframe width="1280" height="720" src="https://www.youtube.com/embed/AfgHw4b-SG8" title="IHC - Reunião 6 - 23/04/2024" frameborder="0" allow="accelerometer; autoplay; clipboard-write; encrypted-media; gyroscope; picture-in-picture; web-share" referrerpolicy="strict-origin-when-cross-origin" allowfullscreen></iframe>

**Fonte**:  [Larissa Stéfane](https://github.com/SkywalkerSupreme)

</center>

## Ata da reunião do dia 23/04

## Data, Horário, Duração e Local

- **Data:** 23/04/2024
- **Horário de início previsto:** 08:00
- **Horário de início: 9:25
- **Duração:** 20 minutos
- **Local:** Teams
- Link da [reunião 6](https://youtu.be/AfgHw4b-SG8)


## Participantes

Os presentes na reunião foram:

- Bruno Cunha Vasconcelos de Araújo
- Iago Passaglia Perereia
- Larissa Stéfane Barboza Santos
- Luana de Lima Medeiros
- Pedro Augusto Dourado Izarias

## Pontos de Discussão Importantes

- **Objetivo:** Discutir sobre o andamento do perfil do usuário

- **Dúvidas e discussões:**

As dúvidas e os pontos gerados podem ser encontrados na tabela 1, onde cada tema tem o seu identificador Dn para rastreabilidade.

<p align="center"> Tabela 1. Dúvidas </p>

| Identificador (Dn) | Tema                                                                                                              |
| ------------------ | ----------------------------------------------------------------------------------------------------------------- |
| D1                 | Checar  se temos permissão para continuar com o SIGAA                                                                     |
| D2                 | Verificar o andamento do questionário                                                                                |
| D3                 | Verificar o andamento das entrevistas                              |
| D4                 | Verificar o andamento do brainstorm                              |
| D5                | Verificar o andamento do estudo de campo                                                |
| D6               | Verificar o andamento da clasificação de cartões                          |
| D7               | Precisa arrumar algo no cronograma?                        |
| D8               | Todo mundo está considerando os aspectos éticos de pesquisas envolvendo pessoas e está deixando isso anotado e explícito?                        |
| D9               | Qual técnica será utilizada para especificar as tarefas?                        |



## Conclusões: 

De acordo com o tema discutido, é definido o que foi decidido. Esses pontos podem ser encontrados de acordo com a tabela 2.

<p align="center"> Tabela 2. Decisões </p>

| Identificador (Dn) | Decisão |
| - | - |
| D1 | Sim, Bruno enviou um email  | 
| D2 | Já está aberto para respostas  |
| D3 |  Já foram feitas as gravações  | 
| D4 | Estão se planejando |
| D5 | Está na parte do planejamento   | 
| D6 | Está na parte do planejamento  |
| D7 | -   | 
| D8 | Alguns sim, outros não.   | 


## Decisões:

Neste tópico, são lincadas as tarefas a serem realizadas na semana e quem será os seus responsáveis.

Dessa forma, estão descritas na Tabela 3 as issues para a Sprint atual, onde cada issue tem o seu identificador Issue n para a rastreabilidade.

<p align="center"> Tabela 3. Issues Sprint atual </p>

| Identificador (Issue n) | Issue                                                                             | Integrante(s) responsável(eis) | Data de entrega |
| ----------------------- | --------------------------------------------------------------------------------- | ------------------------------ | --------------- |
| Issue 1                 | Realizar a Ata da reunião                                                         |     Larissa Stéfane          | 23/04/2024      |
| Issue 2                 | Criação do cenários  (Cada um elabora dois)                                   | Larissa, Breno,  Bruno, Iago, Pedro e Luana               | 29/04/2024      |
| Issue 3                 |   Análise de tarefas (Cada um vai fazer uma análise prévia da sua funcionalidade – Como e porque a tarefa é realizada? Mostrar o passo a passo)                                            | Larissa, Breno,  Bruno, Iago, Pedro e Luana              | 29/04/2024      |
| Issue 4                 | Cada um vai modelar as suas modelidades responsáveis de acordo com HTA e GOMS                                                                | Larissa, Breno,  Bruno, Iago, Pedro e Luana                | 29/04/2024      |
| Issue 5                 | Criar um documento de planejamento para todas tarefas realizadas                                                                | Larissa, Breno,  Bruno, Iago, Pedro e Luana                   | 29/04/2024      |
| Issue 6                 | Definir as metas de usabilidade                          |  **Definir**                   | 29/04/2024      |
| Issue 7                 | Implementar opção de modo escuro                                                 |     Pedro          | 29/04/2024      |

## Histórico de Versão

| Versão | Alteração                         | Responsável     | Revisor               | Data       |
| ------ | --------------------------------- | --------------- | --------------------- | ---------- |
| 1.0    | Criação  Ata da Reunião           | Larissa Stéfane | Breno Alexandre       | 23/04/2024 |
| 1.1    | Adição do vídeo          | Larissa Stéfane | Breno Alexandre       | 06/05/2024 |
