# Reunião 02

## Ata da reunião do dia 28/03

## Data, Horário, Duração e Local

- **Data:** 28/03/2024
- **Horário de início previsto:** 20:40.
- **Horário de início:** 21:35
- **Duração:** 12 minutos
- **Local:** Teams 
- **Link da reunião:** https://www.youtube.com/watch?v=70wU627bGzI

## Participantes

Os presentes na reunião foram:

- Breno Alexandre Soares Garcia
- Bruno Cunha Vasconcelos de Araujo
- Iago Passaglia Perereia
- Larissa Stefane Barboza Santos
- Pedro Augusto Dourado Izarias

## Pontos de Discussão Importantes

- **Objetivo:** Discutir sobre o andamento do projeto e verificar as atividades entregues.

- **Dúvidas e discussões:**

As dúvidas e os pontos gerados podem ser encontrados na tabela 1, onde cada tema tem o seu identificador Dn para rastreabilidade.

<p align="center"> Tabela 1. Dúvidas </p>

| Identificador (Dn) | Tema |
| - | - |
| D1 | Quais os sites disponívies? | 
| D2 | Precisamos criar um documento sobre o heatmap|
| D3 | Decidir o site (Ponto principal da runião) |
| D4 | Definir um padrão para o cronograma |
| D5 | Precisamos melhorar a interface do gitpages |
| D6 | Todos conseguiram entregar as suas tarefas definidas na reunião anterior? |
| D7 | Quando será a próxima reunião? |

## Conclusões: 

De acordo com o tema discutido, é definido o que foi decidido. Esses pontos podem ser encontrados de acordo com a tabela 2.

<p align="center"> Tabela 2. Dúvidas </p>

| Identificador (Dn) | Decisão |
| - | - |
| D1 | Os integrantes vão pensar em opções de site e trazer para a próxima reunião. | 
| D2 | Bruno e Iago estão responsáveis por isso. |
| D3 | O site será escolhido na terça-feira, quando ocorrer a próxima reunião de IHC. |
| D4 | O Breno e a Luana estão responsáveis pelo estudo do cronograma. |
| D5 | Pedro está trabalhando com o gitpages. |
| D6 | Devido ao curto tempo, não. |
| D7 | Na terça-feira a noite. |


## Decisões:

Neste tópico, são lincadas as tarefas a serem realizadas na semana e quem será os seus responsáveis.

Dessa forma, estão descritas na Tabela 3 as issues para a Sprint 0, onde cada issue tem o seu identificador Issue n para a rastreabilidade.

<p align="center"> Tabela 3. Issues Sprint 0 </p>

| Identificador (Issue n) | Issue | Integrante(s) responsável(eis) | Data de entrega |
| - | - | - | - |
| Issue 1 | Realizar a Ata da reunião  | Larissa Stéfane | |
| Issue 2 | Trabalhar no gitpage | Pedro Augusto |  |
| Issue 3 | Criar a documentação do heatmap | Bruno e Iago | |
| Issue 4 | Organizar o cronograma de acordo com o padrão definido | Breno e Luana | |
| Issue 5 | Apresentação de sites disponíveis para a escolha com argumento | Todos | |
| Issue 6 | Responsável por revisar as ferramentas | Luana | |
| Issue 7 | Adicionar referências bibliográficas em todos os documentos | Todos os que fizeram documentos | |
| Issue 10 | Fazer o cronograma do que foi feito até agora| Breno e Luana | |


## Histórico de Versão

| Versão | Alteração                                                                  | Responsável                    | Revisor        | Data |
| ------ | -------------------------------------------------------------------------- | ------------------------------ | -------------- | ----- |
| 1.0    | Criação da base da Ata da Reunião                                          | Larissa Stéfane Barboza Santos | Luana Medeiros | 28/03 |
| 1.1    | Atualização da ata                                                         | Larissa Stéfane Barboza Santos | Luana Medeiros | 28/03 |
| 1.2    | Atualização do link de Reunião e refatoração do histórico de versionamento | Breno Alexandre                | Iago Passaglia | 07/04 |
| 1.3    | Padronização dos subtítulos | Luana Medeiros  | Iago Passaglia | 11/04 |
| 1.4 | Correção das legendas das figuras e tabelas para norma ABNT | Iago Passaglia | - | 11/04/2024 |
