# Reunião 05

## Ata da reunião do dia 09/04

## Data, Horário, Duração e Local

- **Data:** 09/04/2024
- **Horário de início previsto:** 21:30
- **Horário de início:** 21:45
- **Duração:** 30 minutos
- **Local:** Whatsapp


## Participantes

Os presentes na reunião foram:

- Breno Alexandre Soares Garcia
- Bruno Cunha Vasconcelos de Araújo
- Iago Passaglia Perereia
- Pedro Augusto Dourado Izarias

## Pontos de Discussão Importantes

- **Objetivo:** Discutir sobre o andamento do projeto e verificar as atividades entregues.

- **Dúvidas e discussões:**

As dúvidas e os pontos gerados podem ser encontrados na tabela 1, onde cada tema tem o seu identificador Dn para rastreabilidade.

<p align="center"> Tabela 1. Dúvidas </p>

| Identificador (Dn) | Tema                                                                                                              |
| ------------------ | ----------------------------------------------------------------------------------------------------------------- |
| D3                 | Checar os termos de uso do SIGAA e versionar                                                                      |
| D4                 | Definir perfil de usuário do site                                                                                 |
| D8                 | Revisar cronograma: detalhar, colocar nome de todos e não "todos", colapsar tabelas                               |
| D9                 | Revisar gitpage: contraste de cores e talvez ajudar a colapsar tabelas no cronograma                              |
| D10                | Revisar vídeos no youtube: Arrumar títulos e deixar não listados                                                  |
| D11                | Revisar artefatos no geral                                                                                        |



### **D11:**
* Padronização de numeração ou não nos artefatos
* Padronização de referências
* Legenda apenas em baixo da figura
* Citar legendas nos textos
* Nomear como figura e não imagem
* Cortar legenda e títulos dentro das figuras no SIGAA.md
* Citar opções de escolhas nos artefatos


## Conclusões: 

De acordo com o tema discutido, é definido o que foi decidido. Esses pontos podem ser encontrados de acordo com a tabela 2.

<p align="center"> Tabela 2. Decisões </p>

| Identificador (Dn) | Decisão |
| - | - |
| D1 | Foi definido tarefas para todos os membros   | 
| D2 | Foram analisados pontos que podemos melhorar |



## Decisões:

Neste tópico, são lincadas as tarefas a serem realizadas na semana e quem será os seus responsáveis.

Dessa forma, estão descritas na Tabela 3 as issues para a Sprint atual, onde cada issue tem o seu identificador Issue n para a rastreabilidade.

<p align="center"> Tabela 3. Issues Sprint atual </p>

| Identificador (Issue n) | Issue                                                                             | Integrante(s) responsável(eis) | Data de entrega |
| ----------------------- | --------------------------------------------------------------------------------- | ------------------------------ | --------------- |
| Issue 1                 | Realizar a Ata da reunião                                                         | Breno Alexandre                | 09/04/2024      |
| Issue 2                 | Checar os termos de uso do SIGAA e versionar                                      | Pedro Augusto                  | 12/04/2024      |
| Issue 3                 | Definir perfil de usuário do site                                                 | Breno e Larissa                | 12/04/2024      |
| Issue 4                 | Revisar cronograma                                                                | Larissa Stéfane                | 12/04/2024      |
| Issue 5                 | Revisar o gitpage                                                                 | Breno e Pedro                  | 12/04/2024      |
| Issue 6                 | Revisar os vídeos no youtube e colocar os links nas atas                          | Bruno Araújo                   | 12/04/2024      |
| Issue 7                 | Revisar os artefatos do projeto                                                   | Iago e Luana                   | 12/04/2024      |



## Histórico de Versão

| Versão | Alteração                         | Responsável     | Revisor               | Data       |
| ------ | --------------------------------- | --------------- | --------------------- | ---------- |
| 1.0    | Criação da base da Ata da Reunião | Breno Alexandre | Larissa Stéfane       | 09/04/2024 |
| 1.1    | Padronização dos subtítulos       | Luana Medeiros  | Breno Alexandre       | 11/04/2024 |
| 1.2 | Correção das legendas das figuras e tabelas para norma ABNT | Iago Passaglia | Bruno Araújo | 11/04/2024 |
